【裁判字號】    95,訴更一,2
【裁判日期】    950509
【裁判案由】    違反毒品危害防制條例
【裁判全文】
臺灣雲林地方法院刑事協商判決         95年度訴更一字第2號
公  訴  人  臺灣雲林地方法院檢察署檢察官
被      告  乙○○
                    國民
指定辯護人  本院公設辯護人丙○○
上列被告因違反毒品危害防制條例案件，經檢察官提起公訴（94
年度毒偵字第250 號）及移送併辦（臺灣臺中地方法院檢察署94
年度毒偵字第3336號），由本院以94年度訴字第605 號判決管轄
錯誤，嗣經臺灣高等法院臺南分院撤銷原判決發回本院後，公訴
檢察官聲請改依協商程序而為判決，本院合議庭裁定由受命法官
獨任進行協商程序，本院判決如下：
    主  文
乙○○連續施用第一級毒品，累犯，處有期徒刑捌月，扣案之第
一級毒品海洛因陸包（共淨重柒點貳柒公克，空包裝共重壹點
柒肆公克）沒收銷燬之，扣案之電子磅秤壹台沒收之；又連續施
用第二級毒品，累犯，處有期徒刑伍月，扣案之第二級毒品甲基
安非他命包（毛重壹點貳公克）沒收銷燬之，扣案之電子磅秤
壹台沒收之。應執行有期徒刑壹年，扣案之第一級毒品海洛因陸
包（共淨重柒點貳柒公克，空包裝共重壹點柒肆公克）及第二級
毒品甲基安非他命包包（毛重壹點貳公克）均沒收銷燬之，
扣案之電子磅秤壹台沒收之。
    事實及理由
壹、構成犯罪之事實：乙○○前於民國84年間因違反肅清煙毒條
    例案件，經臺灣高等法院臺中分院於85年3 月28日判處有期
    徒刑3 年5 月確定，嗣於87年12月15日因縮短刑期假釋出監
    ，假釋期間付保護管束至89年4 月7 日未經撤銷而於該日執
    行完畢；復於92年間因施用第一級、第二級毒品案件，經觀
    察、勒戒後，認有繼續施用毒品之傾向，依臺灣臺中地方法
    院90年度毒聲字第2577號裁定令入戒治處所施以強制戒治1
    年，繼於92年9月13日期滿，並由臺灣臺中地方法院檢察署
    檢察官以92年度戒毒偵字第318號不起訴處分確定。詎其仍
    不知悔悟，於5 年內復基於施用第一級毒品海洛因之概括犯
    意，自94年1 月23日某時起至94年5 月10日10時許止，在臺
    中市○○路768 號2 樓203 室及臺中市○村路熊貓電玩店內
    等地，以將第一級毒品海洛因摻水置於針筒內注射血管或摻
    入香菸中點燃後吸食之方式，連續施用第一級毒品海洛因多
    次；另基於施用第二級毒品甲基安非他命之概括犯意，自94
    年1 月23日某時起至94年5 月10日10時許止，在臺中市○○
    路768 號2 樓203 室等地，以每星期施用1 次之頻率，將將
    第二級毒品甲基安非他命放入玻璃球吸食器燒烤產生煙霧，
    以吸食管吞吐煙霧之方式連續施用第二級毒品安非他命多次
    。嗣為警於(一)94年1 月26日15時許，在雲林縣麥寮鄉後安村
    後安87號查獲，並扣得第一級毒品海洛因5 包（共淨重6.69
    公克，空包裝共重1.56公克）及注射針筒6 支、塑膠鏟子2
    支、分裝袋2 小包、塑膠束帶1 條等物。(二)94年5 月10日，
    經警在臺中市○○路76 8號2 樓203 室執行搜索，扣得第一
    級毒品海洛因1 包（淨重0.58公克，空包裝重0.18公克）、
    第二級毒品甲基安非他命3 包（毛重1.2 公克）、電子磅秤
    1 台、夾鍊袋1 包、注射針筒7 支、海洛因吸管1 支、甲基
    安非他命吸食器1 組、甲基安非他命吸管1 支，以有相當理
    由採取其尿液送驗，檢出第一級毒品海洛因、第二級毒品安
    非他命之人體代謝物陽性反應。
貳、證據名稱：
  一、尿液送檢真實姓名對照表（見偵一卷第29頁）、雲林縣衛
      生局煙毒尿液檢驗成績書（見偵一卷第28頁）、臺灣檢驗
      科技股份有限公司濫用藥物尿液檢驗報告（見偵一卷第33
      頁）、法務部調查局94年6 月9 日調科壹字第160002610
      號鑑定通知書（見偵一卷第35頁）、中山醫學大學附設醫
      院藥物濫用檢測中心尿液檢驗報告（見偵二卷第11頁）、
      94 年7月15日調科壹字第120016 205號鑑定通知書（見偵
      二卷第21頁）、前案不起訴處分書、臺灣高等法院被告前
      案紀錄表各1 份在卷可查。
  二、扣案第一級毒品海洛因共6 包（共淨重7.27公克，空包裝
      共重1.74公克）、第二級毒品甲基安非他命3 包（毛重1.
      2 公克）、注射針筒共13支、塑膠鏟子2 支、分裝袋2 小
      包、塑膠束帶1 條、電子磅秤1 台、夾鍊袋1 包、海洛因
      吸管1 支、甲基安非他命吸食器1 組、甲基安非他命吸管
      1 支可證。
  三、被告乙○○坦白承認上開犯行。
、本件經檢察官與被告於審判外達成協商之合意且被告已認罪
    ，其合意內容如主文所示。經查，上開協商合意並無刑事訴
    訟法第455 條之4 第1 項所列情形之一，檢察官聲請改依協
    商程序而為判決，本院爰不經言詞辯論，於協商合意範圍內
    為協商判決，合予敘明。
肆、扣案之第一級毒品海洛因共6 包（共淨重7.27公克，空包裝
    共重1.74公克）及第二級毒品甲基安非他命3 包（毛重1. 2
    公克），均應依毒品危害防制條例第18條第1 項前段規定沒
    收銷燬。扣案之電子磅秤1台，係被告所有供犯罪所用之物，
    業據被告陳述甚明，應依刑法第38條第1 項第2 款之規定沒
    收之。至於其餘扣案之注射針筒共13支、塑膠鏟子2 支、分
    裝袋2 小包、塑膠束帶1 條、夾鍊袋1 包、海洛因吸管1支
    、甲基安非他命吸食器1 組、甲基安非他命吸管1 支，並非
    違禁物，被告於審理時並已表示拋棄，即無沒收之必要，因
    此不宣告沒收，執行時也無須發還，予以丟棄即可。
伍、應適用之法條：
  一、刑事訴訟法第455 條之4 第2 項、455 條之8 。
  二、毒品危害防制條例第10條第1 項、第2 項、第18條第1 項
      前段，刑法第11條前段、第56條、第47條、第38條第1 項
      第2款、第51條第5 款。
陸、本判決不得上訴。但如認為有刑事訴訟法第455 條之4 第1
    項第1 款、第2 款、第4 款、第6 款、第7 款所定情形之一
    ，或違反同條第2 項規定，而不服本判決，得自收受判決送
    達之日起10日內，向本院提出上訴狀，上訴於第二審法院。
本案經檢察官甲○○到庭執行職務。
中    華    民    國    95    年    5     月    9     日
                  刑事第二庭  法  官 李明鴻
以上正本證明與原本無異。
                              書記官 孫秀桃
中    華    民    國    95    年    5     月    9     日
附錄本案論罪科刑法條全文
毒品危害防制條例第10條
施用第一級毒品者，處六月以上五年以下有期徒刑。
施用第二級毒品者，處三年以下有期徒刑。


司法院資訊處製作；財團法人民間司法改革基金會備份。
